【裁判字號】    92,交易,129
【裁判日期】    920430
【裁判案由】    公共危險
【裁判全文】
臺灣臺北地方法院刑事判決                        九十二年度交易字第一二九號
    公  訴  人  臺灣臺北地方法院檢察署檢察官
    被      告  甲○○
右列被告因公共危險案件，經檢察官聲請簡易判決處刑（聲請簡易判決處刑書案號：
九十二年度偵字第一九六三號），本院新店簡易庭認不宜適用簡易判決處刑，改依通
常程序，本院判決如左：
    主  文
甲○○服用酒類，不能安全駕駛動力交通工具而駕駛，處有期徒刑月，如易科罰金
以佰元折算壹日。
    事  實
一、甲○○前因民國九十一年八月六日醉態駕駛之犯行，遭台灣台北地方法院檢察署
    檢察官以九十一年度偵字第二一五九一號實施偵查之際（嗣於九十一年十月二十
    九日為緩起訴處分），猶不知悔改，再於九十一年九月二十六日晚上九時許，在
    台北市某處與友人飲用酒類，已達不能安全駕駛動力交通工具之程度後，猶駕駛
    車牌號碼Ｓ九－三九七五號自用小客車，因意圖返回台北縣汐止市○○街三一一
    號九樓之住處，而由台北市○○路進入國道三號甲線公路交流道，再轉國道三號
    公路往台北縣汐止市方向行駛，嗣於九十一年九月二十七日五時許，途經國道三
    號北向十六點七公里處為警攔檢查獲，經以酒精測定器測試其吐氣所含酒精濃度
    高達每公升０點七八毫克。
二、案經內政部警政署國道公路警察局第六警察隊報請台灣台北地方法院檢察署檢察
    官聲請簡易判決處刑。
    理  由
一、右開事實，業據被告甲○○坦承不諱，並有刑法第一百八十五條之三案件測試觀
    察紀錄表、酒精濃度測試單、內政部警政署國道公路警察局舉發違反道路交通管
    理事件通知單等在卷可稽。按刑法第一百八十五條之三所規定服用酒類，不能安
    全駕駛動力交通工具而駕駛者，應負刑事責任，揆其立法目的本在藉抽象危險犯
    之犯罪構成要件，以嚇阻酒後駕車者對道路交通安全之危害。而所謂不能安全駕
    駛之認定，並無一定之數值可供界定，而係由法院以一般社會通念之客觀標準，
    足生公共危險時即足。經查，目前行政機關所取締酒後駕車之參考標準，係依法
    務部於八十八年五月十日邀集司法院刑事廳、交通部、行政院衛生署、內政部警
    政署及中央警察大學等機關開會，所為凡呼氣酒精濃度逾每公升含０．五五毫克
    時，即屬不能安全駕駛之決議，上開會議決議本身固僅屬檢警取締酒後駕車之參
    考，尚無拘束法院之效力，惟以上開會議決議所採之標準，係參考美國、德國及
    日本等國家所進行之酒精濃度與精神狀態之測試實驗，亦即，各項實驗均發現凡
    呼氣中酒精濃度達每公升０．五五毫克時，就人之生理方面，已產生視覺反應遲
    鈍、影像不能集中、同時不能看清前方路況及車旁照後鏡等狀況，及駕駛能力已
    受有影響、肇事率已為一般正常人之十倍之事實，則以呼氣中酒精濃度逾每公升
    ０．五五毫克作為判定駕駛人能否安全駕駛之標準，係有科學上之證明，而得為
    本院判斷之依據；次查，行為人飲酒後如其呼氣酒精濃度達於每公升０．五毫克
    時，即有反應較慢、感覺減低並影響駕駛中度之中毒症狀，此有行政院國軍退除
    役官兵輔導委員會台北榮民總醫院八十八年八月五日（八八）北總內字第二六八
    六八號函一紙附本院卷可稽，且行為人飲酒後其呼氣中酒精濃度如已達於每公升
    ０．五五毫克，其肇事率為一般未飲酒者之十倍，此亦有中央警察大學交通學系
    暨交通管理研究所教授蔡中志之研究報告一紙附本院卷可憑，故被告經警測試其
    呼氣酒精成份為０．七八毫克，依照前述說明，當已達到服用酒類後不能安全駕
    駛動力交通工具之狀態；況被告遭警查獲時，有在車道上左右偏移、顯無法正常
    駕駛及對員警指揮、交通號誌無反應或遲緩，駕駛判斷力，顯然欠佳之情形，亦
    有刑法第一百八十五條之三案件測試觀察記錄表等在卷可考，則本件被告服用酒
    類，不能安全駕駛動力交通工具而駕駛之犯行，已足認定。
二、核被告所為，係犯刑法第一百八十五條之三醉態駕駛罪。爰審酌(1)被告呼氣中酒
    精濃度已達每公升０．七八毫克；(2)被告酒後由台北市○○路國道三號甲線公路
    轉國道三號公路往台北縣汐止市方向行駛，途經國道三號北向十六點七公里處遭
    警查獲，其間路途遙遠，且多危險路段，竟仍醉態駕駛，顯然毫不尊重自己及他
    人之生命、財產安全；及(3)被告於右開時、地為醉態駕駛之犯行時，其前另涉之
    醉態駕駛公共危險案件，尚由台灣台北地方法院檢察署檢察官以九十一年度偵字
    二一五九一號實施偵查中，被告顯然並無悔意等情，量處被告有期徒刑三月，並
    依刑法第四十一條第一項前段之規定，諭知易科罰金之折算標準。
三、又管轄法院的判斷，依刑事訴訟法第五條第一項之規定，應由犯罪地或被告住所
    、居所或所在地之法院管轄。本件查獲地點雖位於國道三號公路北向十六點七公
    里處（汐止段），且被告之住居所分別位在高雄縣岡山鎮及台北縣汐止市，但被
    告既曾於台北市某處與友人飲酒後為醉態駕駛，再由台北市○○路進入國道三號
    甲線交流道，則其即曾在本院管轄之區域內為醉態駕駛之犯行，是本院就本案即
    有管轄權，附此敘明。
據上論斷，應依刑事訴訟法第四百五十二條、第二百九十九條第一項前段，刑法第一
百八十五條之三、第四十一條第一項前段，罰金罰鍰提高標準條例第二條，判決如主
文。
本案經檢察官楊朝森到庭執行職務
中      華      民      國    九十二    年      四     月    三十      日
                                    臺灣臺北地方法院交通法庭
                                        法  官  林鴻達
右正本證明與原本無異。
如不服本判決，應於判決送達後十日內，向本院提出上訴狀。
                                        書記官  石幸代
中      華      民      國    九十二    年      四     月    三十      日


司法院資訊處製作；財團法人民間司法改革基金會備份。
